【裁判字號】    97,上訴,1552
【裁判日期】    970812
【裁判案由】    搶奪等
【裁判全文】
臺灣高等法院臺中分院刑事判決        97年度上訴字第1552號
上  訴  人
即  被  告  丁○○
上列上訴人因搶奪等案件，不服臺灣南投地方法院中華民國97年
5月27日第一審判決（97年度訴字第316號，起訴案號：臺灣南投
地方法院檢察署97年度偵字第314號、第610號、第881號、第117
0號、97年度偵緝字第30號），提起上訴，本院判決如下：
    主  文
原判決除附表編號16所示搶奪部分外，均撤銷。
丁○○所犯如附表編號1至15、17至20所示之罪，各處如附表編
號1至15、17至20所示之刑。
其他上訴（即附表編號16）駁回。
上開撤銷部分及上訴駁回部分，應執行有期徒刑貳年，並於刑之
執行前，令入勞動場所強制工作年。
    事  實
一、丁○○前於民國91年間因偽造貨幣案件，經臺灣南投地方法
    院以91年度訴字第666號判處有期徒刑3年2月確定，於94年2
    月25日假釋出監，復於假釋期間另犯搶奪、連續施用第一、
    二級毒品案件，經撤銷前開假釋 ，上開3罪並經同院以94年
    度訴字第522、542號分別判處有期徒刑8月、9月 、4月確定
    ，嗣經同院以96年度聲減字第74號裁定減刑並定應執行刑為
    有期徒刑9月15日確定。上揭各罪接續執行，於96年8月25日
    縮刑期滿執行完畢。詎丁○○仍不知悛悔，因缺錢購買毒品
    施用，竟意圖為自己不法之所有，而為下列竊盜及搶奪犯行
    ：
  (一)於96年11月1日上午9時許，在南投縣南投市○○○街74號前
    ，徒手自魏柯月停放在該處之機車置物籃內，竊取魏柯月所
    有之皮夾1只（內有現金新臺幣【下同】2,000元及全民健康
    保險卡1張），得手後將現金花用一空 ，其餘物品則丟棄在
    不詳處所。
  (二)於96年11月20日下午2時許，在南投縣草屯鎮○○路801號前
    ，見李昀樺所有車牌號碼5131-NJ號自小客車未上鎖 ，遂進
    入車內，竊取李昀樺所有放置在車內之皮包1只 （皮包內有
    現金13,000元、國民身分證1張、全民健康保險卡1張、信用
    卡5張、金融卡2張、汽車及機車駕駛執照各1張）， 得手後
    將現金花用一空，其餘物品則丟棄在不詳處所。
  (三)於96年11月26日上午9時10分許 ，在南投縣草屯鎮○○里○
    ○路○段256號第一商業銀行前，徒手扳開洪燕婷所有之車牌
    號碼RR2-279號輕機車座墊，竊取置物箱內之皮夾1只（皮夾
    內有現金1,800元、信用卡2張、金融卡2張、國民身分證1張
    、小型客車駕照執照1張及全民健康保險卡4張），得手後，
    將現金花用一空，其餘物品則丟棄在不詳處所。
  (四)於96年11月26日晚間9時50分許， 在南投縣南投市○○里○
    ○○路475巷口，持其所有之鑰匙1把（未扣案），竊取李若
    蘭所有車牌號碼UDM-196號機車，得手後供其代步之用。
  (五)於96年12月2日晚間7時許，在南投縣草屯鎮○○路○段267號
    鮮友火鍋店廚房，竊取李舜彰所有之背包1只 （背包內有數
    位相機1臺、提款卡及全民健康保險卡）， 得手後將數位相
    機送給姓名年籍均不詳，綽號「阿喜」之男性友人，其餘物
    品則丟棄在不詳處所。
  (六)於96年12月初某日，在南投縣南投市某菜市場內，見王粉將
    皮包放置在機車腳踏墊上，便趁王粉下車之際予以竊取（內
    有國民身分證、駕駛執照、身心障礙手冊、土木業職業工會
    會員證、全民健康保險卡各1張及提款卡2張），丁○○得手
    後，發覺並無現金可供花用，便將王粉之皮包丟棄在南投市
    南崗國中後方產業道路旁。
  (七)於96年12月6日下午5時45分許，在南投縣名間鄉中正村董門
    巷5-10號前，見吳秀霞正在停放腳踏車，皮包放置在置物籃
    內，便趁吳秀霞不及防備之際，搶奪吳秀霞之手提袋1只（
    皮包內有現金8,000元、存款簿1本、名間鄉農會紀念品交換
    券15張、相片3張、筆記本1本），得手後，丁○○將現金花
    用一空，其餘物品則丟棄在南投市南崗國中後方產業道路。
  (八)於96年12月10日晚間8時30分許，在南投縣南投市○○路119
    號前，見李徵祥將自小貨車停放該處，並在車後卸貨，車門
    未上鎖，便進入車內，徒手竊取李徵祥所有放置在車內之皮
    包（皮包內有現金37,7 09元、國民身分證 、全民健康保險
    卡、駕駛執照及行動電話1只【廠牌：SONY】）， 得手後，
    將行動電話變賣予不知情之不詳電器行，竊得之款項及變賣
    所得均花用一空，其餘物品則丟棄在南投市南崗國中後方產
    業道路。
  (九)於96年12月16日晚間6時30分許 ，在南投縣草屯鎮明正巷25
    號前，持其所有之鑰匙1把 （鑰匙已丟棄，故未扣案），竊
    取蔡慶芬所有車牌號碼LIK-888號機車 ，得手後供其代步之
    用。
  (十)於96年12月16日下午5時許， 在南投縣南投市○○里○○街
    282號前，意圖為自己不法之所有 ，持其所有之上開鑰匙，
    竊取陳彥成所有之車牌號碼MU2-207號機車 ，得手後供其代
    步之用。
  (十一)於96年12月17日晚間9時20分許 ，在南投縣名間鄉大庄村大
    廈巷88-6號前，持其所有上開鑰匙，竊取林陳秀枝所有之車
    牌號碼NVU-228號重機車，得手後供其代步之用。
  (十二)於96年12月18日下午2時30分許 ，在南投縣南投市○○里○
    ○路2號前，持其所有上開鑰匙， 竊取張少英所有之車牌號
    碼LHW-320號重機車，得手後供其代步之用。
  (十三)於96年12月18日下午5時50分許 ，在南投縣草屯鎮○○里○
    ○路與碧山路口，持其所有之上開鑰匙，竊取劉莉美所有車
    牌號碼JQR-817號重機車，得手後供其代步之用。
  (十四)於96年12月20日晚間8時許 ，在南投縣南投市○○路○段810
    號前，見正義自車牌號碼4263-LE號自小貨車下車 ，車輛
    未上鎖即離去，便打開車門進入 ，徒手竊取車內之手提袋1
    只（手提袋內有現金30,000元、國民身分證、全民健康保險
    卡各1張、信用卡4張、支票2張及美金66元） ，得手後離去
    ，將現金30,000元花用一空，其餘物品則丟棄在不詳處所。
  (十五)於96年12月25日晚間7時55分許，在南投縣草屯鎮○○路251
    號前，騎乘不詳車牌號碼之機車，見張麗品坐在車牌號碼SS
    M-831號機車後座，皮包背在左肩，乃將機車靠近， 趁張麗
    品不及防備之際，而搶奪張麗品之皮包1只 （皮包內有現金
    18,000元、全民健康保險卡1張、信用卡3張 、金融卡3張、
    汽機車駕駛執照各1張、行車執照1張及住宅、汽機車鑰匙）
    ，得手後將皮包丟棄在不詳處所，現金則花用一空。
  (十六)於96年12月28日中午12時30分許，騎乘不詳車牌號碼之機車
    ，在南投縣草屯鎮○○街450號前面之大觀市場停車場內 ，
    見朱秀末正在車外翻找物品，便趁朱秀末不及防備之際，搶
    奪朱秀末之皮包1只（皮包內有170元、金融卡1張 、汽機車
    駕駛執照及行車執照、行動電話2支 【 廠牌分別為NOKIA、
    MOTOROLA，價值約11,000元】），得手後逃逸，現金170元
    花用一空，行動電話2支則交予不知情之李四川用以抵債，
    皮包丟棄在不詳處所。
  (十七)於96年12月31日某時，在南投縣南投市○○路○段993號前，
    持其所有之上開鑰匙，竊取謝雅芳所有、由謝宗偉使用之車
    牌號碼KGC-487號機車，得手後供其代步之用。
  (十八)於97年1月4日下午5時45分許 ，在南投縣草屯鎮○○里○○
    街72巷與儒林街口，騎乘不詳車牌號碼之機車，見黃麗珠正
    欲開啟自小客車車門，乃將機車靠近，趁黃麗珠不及防備之
    際，搶奪黃麗珠之皮包1只（皮包內有現金200元、便利商店
    禮券600元、國民身分證、全民健康保險卡各1張、信用卡2
    張、金融卡1張、駕駛執照1張、印章1顆及行動電話1支），
    得手後將皮包丟棄在不詳處所，行動電話則變賣予不知情之
    不詳電器行，搶得之款項及變賣所得均花用一空。
  (十九)於97年1月4日晚間7時15分許， 在彰化縣田中鎮○路里○○
    街上，騎乘不詳車牌號碼之機車，見胡文英騎腳踏車，並將
    皮包放置在置物籃內，乃將機車靠近，趁胡文英不及防備之
    際，搶奪胡文英之皮包1只（皮包內有現金550元及全民健康
    保險卡1張），得手後逃逸，現金55 0元花用一空 ，皮包則
    丟棄在不詳處所。
  (二十)於97年1月5日下午5時許，在南投縣南投市○○里○○路468
    號，持其所有之上開鑰匙，竊取張怡婷所有之車牌號碼HC9-
    713號機車，得手後供其代步之用。
二、案經南投縣政府警察局草屯分局及南投分局報請臺灣南投地
    方法院檢察署檢察官偵查起訴。
    理  由
壹、證據能力之說明
    按被告以外之人於審判外之陳述，雖不符刑事訴訟法第159
    條之1至第159條之4之規定，然經當事人於審判程序同意作
    為證據，法院審酌該言詞陳述作成時之情況，認為適當者，
    亦得為證據；當事人、代理人或辯護人於法院調查證據時，
    知有刑事訴訟法第159條第1項不得為證據之情形，而未於言
    詞辯論終結前聲明異議者，視為有前項之同意，刑事訴訟法
    第159條之5定有明文。經查本案檢察官、上訴人即被告（下
    稱被告）丁○○，於原審及本院均未爭執本判決所引用之下
    列各項證據之證據能力，復未於言詞辯論終結前聲明異議，
    本院審酌上開陳述作成時之情況，並無違法取證之瑕疵，認
    以之作為證據為適當，揆諸上開規定，應認下列各項證據均
    有證據能力，此先予敘明。
貳、實體之說明：
一、上揭犯罪事實，業據被告丁○○於警詢時及偵審中均坦承不
    諱，核與證人即被害人被害人魏柯月、李昀樺、洪燕婷、李
    若蘭、李舜彰、王粉、吳秀霞、李徵祥、蔡慶芬之夫李烔煜
    、陳彥成、林陳秀枝、張少英、劉莉美、正義、張麗品、
    朱秀末、謝宗偉之母王麗惠、黃麗珠、胡文英、張怡婷於警
    詢中指述明確，亦經證人李四川於警詢證述屬實，並有贓物
    認領保管單9張、南投縣政府警察局車輛尋獲電腦輸入單8張
    ，及南崗國中後方產業道路查獲贓物之照片12張在卷可稽，
    足證被告上開自白與事實相符，應可採信。本件事證明確，
    被告所犯如附表所示之竊盜、搶奪犯行，均堪認定。
二、核被告如附表編號1、2、3、4、5、6、8、9、10、11、12、
    13、14、17、20所為，均係犯刑法第320條第1項之竊盜罪；
    如附表編號7、15、16、18、19所為，均係犯刑法第325條第
    1項之搶奪罪。被告所犯上開各罪，犯意各別 ，應予分論併
    罰。又被告有如犯罪事實欄所載之前科並已執行完畢，有臺
    灣高等法院被告前案紀錄表附卷可參，其於有期徒刑執行完
    畢後5年內，故意再犯本件有期徒刑以上之20件罪行 ，均為
    累犯，應各依刑法第47條第1項之規定加重其刑 。另除附表
    編號16所示之搶奪犯行，係由南投縣警察局草屯分局依據被
    害人朱秀末之手機序號輾轉查獲被告外，其餘均係被告在有
    偵查犯罪職權之公務員發覺前，主動供出案情，並帶同員警
    查獲部分贓物，而自首並接受裁判，此業據證人甲○○（前
    草屯分局偵查隊員）及丙○○（南投分局偵查隊員）於本院
    具結證明屬實，爰依刑法第62條前段之規定減輕其刑，並先
    加後減之。
三、原審認被告如附表所示之20件犯行均罪證明確，分別予以論
    罪科刑，固非無見，惟除附表編號16所示之搶奪犯行外，其
    餘均係被告自首而查獲，原審未認定被告此部分係自首，尚
    有未洽。被告上訴意旨略以：伊因前案入監執行 ，於96年8
    月25日出監，甫出監時因尋覓工作無著，平日只能依靠打零
    工維生，後因不慎碰觸毒品，在無經濟收入之情況下，加上
    毒癮發作，才鋌而走險，犯下違法情事，伊所犯之罪手段尚
    屬柔合，被害人僅有金錢上之損失，並無身體或心理受到傷
    害，且被告自拘提到案後，皆對所犯坦承不諱，更主動供出
    所犯之案件，原審除量處被告有期徒刑3年6月外，並諭知被
    告於刑之執行前令入勞動場所強制工作3年， 顯有一罪兩罰
    之嫌等語，指摘原判決量刑不當，其中除附表編號16所示部
    分無理由，應予駁回外 ，其餘附表編號1至15、17至20所示
    部分則有理由，自應由本院將原判決除附表編號16所示搶奪
    犯行部分外，均予以撤銷，而定應執行刑部分亦應併予撤銷
    。爰審酌被告：有多項毒品、竊盜及搶奪前科（見臺灣高
    等法院被告前案紀錄表），素行不佳；時值青壯，不思以
    正當方法獲取財物，屢次以竊盜、搶奪手段取他人之物不勞
    而獲，觀念偏差，有待矯治；兼衡被告多次竊盜及搶奪手
    段、各次竊盜及搶奪所取得財物之價值；犯後坦承犯行暨
    檢察官具體求處應執行有期徒刑3年6月，惟未考量被告上開
    自首情節等一切情狀 ，分別量處如附表編號1至15、17至20
    所示之刑 ，並與附表編號16所示之刑定應執行為有期徒刑2
    年。
四、另按「十八歲以上之竊盜犯、贓物犯，有犯罪之習慣者，得
    於刑之執行前，令入勞動場所強制工作。」竊盜犯贓物犯保
    安處分條例第3條第1項定有明文。而保安處分係針對受處分
    人將來之危險性所為之處置，以達教化、治療之目的，為刑
    罰之補充制度。我國現行刑法採刑罰與保安處分雙軌制，係
    在維持行為責任之刑罰原則下，為協助行為人再社會化之功
    能，以及改善行為人潛在之危險性格，期能達成根治犯罪原
    因、預防犯罪之特別目的。是保安處分中之強制工作，旨在
    對嚴重職業性犯罪及欠缺正確工作觀念或無正常工作因而犯
    罪者，強制其從事勞動，學習一技之長及正確之謀生觀念，
    使其日後重返社會，能適應社會生活。竊盜犯贓物犯保安處
    分條例第3條第1項之規定，即係本於保安處分應受比例原則
    之規範，使保安處分之宣告，與行為人所為行為之嚴重性、
    行為人所表現之危險性及對於行為人未來行為之期待性相當
    之意旨而制定，而由法院視行為人之危險性格，決定應否令
    入勞動處所強制工作，以達預防之目的（最高法院91年度台
    上字第4625號判決意旨參照）。查被告為27歲之成年人，年
    輕力盛，竟不思勤勉自持，從事正當之工作，而於96年11月
    至97年1月短短3個月內，因無錢購買毒品施用，即犯如附表
    編號1、2、3、4、5、6、8、9、10、11、12、13、14、17
    、20所示之15次竊盜犯行（於該時間內另有其餘竊盜犯行由
    臺灣彰化、南投地方法院審理），一再犯案，顯已有犯罪之
    習慣，且宣告之執行刑已逾1年 （主文所示之應執行刑係合
    併其所犯搶奪罪） ，自應依竊盜犯贓物犯保安處分條例第3
    條第1項、第4條、第5條第1項前段之規定，諭知於刑之執行
    前令入勞動場所強制工作三年，以資矯治。
五、被告所有持以竊取如附表編號4、9、10、11、12、13、17、
    20所示機車所用之鑰匙，雖係被告竊盜犯罪所用之物，惟未
    扣案，被告又供陳已丟棄，無從證明仍存在，復非違禁物，
    為免執行困難，爰不予宣告沒收，附此敘明。
據上論斷，應依刑事訴訟法第368條、第369條第1項前段、第364
條、第299條第1項前段，刑法第320條第1項、第325條第1項、第
47 條第1項、第62條前段、第51條第5款，刑法施行法第1條之1
，竊盜犯贓物犯保安處分條例第3條第1項、第4條、第5條第1項
前段，判決如主文。
本案經檢察官乙○○到庭執行職務
中    華    民    國    97    年    8    月    12     日
            刑事第十庭  審判長法  官  林  照  明
                              法  官  蔡  名  曜
                              法  官  郭  瑞  祥
上列正本證明與原本無異。
竊盜部分不得上訴，搶奪部分得上訴。
如不服本判決應於收受送達後十日內向本院提出上訴書狀，其未
敘述上訴之理由者並得於提起上訴後十日內向本院補提理由書（
須附繕本）。
                              書記官  李  妍  嬅
中    華    民    國    97    年    8    月    12     日
附表
┌──┬──────┬─────┬────┬────┬──────┬─────────┐
│編號│ 時間       │地點      │犯罪方法│被害人  │ 所得財物   │所犯之罪及所處之刑│
│    │            │          │        │        │            │                  │
├──┼──────┼─────┼────┼────┼──────┼─────────┤
│ 1  │96年11月1日 │南投縣南投│徒手竊取│魏柯月  │皮包1只 (內 │丁○○犯竊盜罪，累│
│    │上午9時許   │市○○○街│        │        │有新台幣現金│犯，處有期徒刑貳月│
│    │            │74號前    │        │        │2000元及全民│。                │
│    │            │          │        │        │健康保險卡1 │                  │
│    │            │          │        │        │張)         │                  │
├──┼──────┼─────┼────┼────┼──────┼─────────┤
│ 2  │96年11月20日│南投縣草屯│徒手竊取│李昀樺  │皮包一只 (內│丁○○犯竊盜罪，累│
│    │下午2時許   │鎮○○路  │        │        │有新台幣現金│犯，處有期徒刑參月│
│    │            │801號前   │        │        │13,000元、國│。                │
│    │            │          │        │        │民身分證1張 │                  │
│    │            │          │        │        │、全民健康保│                  │
│    │            │          │        │        │險卡1張、信 │                  │
│    │            │          │        │        │用卡5張、金 │                  │
│    │            │          │        │        │融卡2張、汽 │                  │
│    │            │          │        │        │車及機車駕駛│                  │
│    │            │          │        │        │執照各1張)  │                  │
├──┼──────┼─────┼────┼────┼──────┼─────────┤
│ 3  │96年11月26日│南投縣草屯│徒手竊取│洪燕婷  │皮夾一只（內│丁○○犯竊盜罪，累│
│    │上午9時10分 │鎮和平里太│        │        │有新台幣現金│犯，處有期徒刑貳月│
│    │許          │平路2段256│        │        │1,800元、信 │。                │
│    │            │號第一商業│        │        │用卡2張、金 │                  │
│    │            │銀行前    │        │        │融卡2張、國 │                  │
│    │            │          │        │        │民身分證1張 │                  │
│    │            │          │        │        │、小型客車駕│                  │
│    │            │          │        │        │照1張及全民 │                  │
│    │            │          │        │        │健康保險卡4 │                  │
│    │            │          │        │        │張）        │                  │
│    │            │          │        │        │            │                  │
├──┼──────┼─────┼────┼────┼──────┼─────────┤
│ 4  │96年11月26日│南投縣南投│持其所有│李若蘭  │車牌號碼UDM-│丁○○犯竊盜罪，累│
│    │晚間9時50分 │市漳和里南│之鑰匙1 │        │196號機車   │犯，處有期徒刑參月│
│    │許          │崗二路475 │把 (未扣│        │            │。                │
│    │            │巷口      │案)竊取 │        │            │                  │
│    │            │          │        │        │            │                  │
├──┼──────┼─────┼────┼────┼──────┼─────────┤
│ 5  │96年12月2日 │南投縣草屯│徒手竊取│李舜彰  │背包一只 (內│丁○○犯竊盜罪，累│
│    │晚間7時許   │鎮○○路1 │        │        │有數位相機1 │犯，處有期徒刑貳月│
│    │            │段267號鮮 │        │        │臺、提款卡及│。                │
│    │            │友火鍋店廚│        │        │全民健康保險│                  │
│    │            │房        │        │        │卡)         │                  │
│    │            │          │        │        │            │                  │
├──┼──────┼─────┼────┼────┼──────┼─────────┤
│ 6  │96年12月初某│南投縣南投│徒手竊取│王粉    │皮包一只（內│丁○○犯竊盜罪，累│
│    │日          │市某菜市場│        │        │有國民身分證│犯，處有期徒刑貳月│
│    │            │內        │        │        │、駕駛執照、│。                │
│    │            │          │        │        │身心障礙手冊│                  │
│    │            │          │        │        │、土木業職業│                  │
│    │            │          │        │        │工會會員證、│                  │
│    │            │          │        │        │全民健康保險│                  │
│    │            │          │        │        │卡各1張及提 │                  │
│    │            │          │        │        │款卡2張）   │                  │
├──┼──────┼─────┼────┼────┼──────┼─────────┤
│ 7  │96年12月6日 │南投縣名間│徒手搶奪│吳秀霞  │手提袋一只（│丁○○犯搶奪罪，累│
│    │下午5時45分 │鄉中正村董│        │        │內有新台幣現│犯，處有期徒刑柒月│
│    │許          │門巷5-10號│        │        │金8,000元、 │。                │
│    │            │前        │        │        │郵局存款簿1 │                  │
│    │            │          │        │        │本、名間鄉農│                  │
│    │            │          │        │        │會紀念品交換│                  │
│    │            │          │        │        │券15張、相片│                  │
│    │            │          │        │        │3張、筆記本1│                  │
│    │            │          │        │        │本）        │                  │
├──┼──────┼─────┼────┼────┼──────┼─────────┤
│ 8  │96年12月10日│南投縣南投│徒手竊取│李徵祥  │皮包一只（內│丁○○犯竊盜罪，累│
│    │晚間8時30分 │市○○路  │        │        │有新台幣現金│犯，處有期徒刑參月│
│    │許          │119號前   │        │        │37,709元、國│。                │
│    │            │          │        │        │民身分證、全│                  │
│    │            │          │        │        │民健康保險卡│                  │
│    │            │          │        │        │、駕駛執照及│                  │
│    │            │          │        │        │行動電話1支 │                  │
│    │            │          │        │        │【廠牌：SONY│                  │
│    │            │          │        │        │ 】）       │                  │
│    │            │          │        │        │            │                  │
├──┼──────┼─────┼────┼────┼──────┼─────────┤
│ 9  │96年12月16日│南投縣草屯│持其所有│蔡慶芬  │車牌號碼LIK-│丁○○犯竊盜罪，累│
│    │晚間6時30分 │鎮明正巷25│之鑰匙1 │        │888號機車   │犯，處有期徒刑參月│
│    │許          │號前      │把 (未扣│        │            │。                │
│    │            │          │案)竊取 │        │            │                  │
├──┼──────┼─────┼────┼────┼──────┼─────────┤
│ 10 │96年12月16日│南投縣南投│持其所有│陳彥成  │車牌號碼MU2-│丁○○犯竊盜罪，累│
│    │下午5時許   │市康壽里中│之鑰匙1 │        │207號機車   │犯，處有期徒刑參月│
│    │            │山街282號 │把 (未扣│        │            │。                │
│    │            │前        │案)竊取 │        │            │                  │
├──┼──────┼─────┼────┼────┼──────┼─────────┤
│ 11 │96年12月17日│南投縣名間│持其所有│林陳秀枝│車牌號碼NVU-│丁○○犯竊盜罪，累│
│    │晚間9時20分 │鄉大莊村大│之鑰匙1 │        │228號機車   │犯，處有期徒刑參月│
│    │許          │廈巷88-6號│把 (未扣│        │            │。                │
│    │            │前        │案)竊取 │        │            │                  │
├──┼──────┼─────┼────┼────┼──────┼─────────┤
│ 12 │96年12月18  │南投縣南投│持其所有│張少英  │車牌號碼LHW-│丁○○犯竊盜罪，累│
│    │日下午2時30 │市三和里復│之鑰匙1 │        │320號機車   │犯，處有期徒刑參月│
│    │分許        │興路2號前 │把 (未扣│        │            │。                │
│    │            │          │案)竊取 │        │            │                  │
├──┼──────┼─────┼────┼────┼──────┼─────────┤
│ 13 │96年12月18日│南投縣草屯│持其所有│劉莉美  │車牌號碼JQR-│丁○○犯竊盜罪，累│
│    │下午5時50分 │鎮和平里太│之鑰匙1 │        │817號重機車 │犯，處有期徒刑參月│
│    │許          │平路與碧山│把 (未扣│        │            │。                │
│    │            │路口      │案)竊取 │        │            │                  │
│    │            │          │        │        │            │                  │
├──┼──────┼─────┼────┼────┼──────┼─────────┤
│ 14 │96年12月20日│南投縣南投│徒手竊取│涂正義  │手提袋一只 (│丁○○犯竊盜罪，累│
│    │晚間8時許   │市○○路1 │        │        │手提袋內有新│犯，處有期徒刑參月│
│    │            │段810號前 │        │        │台幣現金30,0│。                │
│    │            │          │        │        │00元、國民身│                  │
│    │            │          │        │        │分證、全民健│                  │
│    │            │          │        │        │康保險卡各1 │                  │
│    │            │          │        │        │張、信用卡4 │                  │
│    │            │          │        │        │張、支票2張 │                  │
│    │            │          │        │        │及美金66元) │                  │
│    │            │          │        │        │            │                  │
│    │            │          │        │        │            │                  │
├──┼──────┼─────┼────┼────┼──────┼─────────┤
│ 15 │96年12月25日│南投縣草屯│徒手搶奪│張麗品  │皮包一只 (皮│丁○○犯搶奪罪，累│
│    │晚間7時55分 │鎮○○路  │        │        │包內有新台幣│犯，處有期徒刑柒月│
│    │許          │251號前   │        │        │現金18,000元│。                │
│    │            │          │        │        │、全民健康保│                  │
│    │            │          │        │        │險卡1張、信 │                  │
│    │            │          │        │        │用卡3張、金 │                  │
│    │            │          │        │        │融卡3 張、汽│                  │
│    │            │          │        │        │機車駕駛執照│                  │
│    │            │          │        │        │各1張、行車 │                  │
│    │            │          │        │        │執照1張及住 │                  │
│    │            │          │        │        │宅及汽機車之│                  │
│    │            │          │        │        │鑰匙)       │                  │
│    │            │          │        │        │            │                  │
├──┼──────┼─────┼────┼────┼──────┼─────────┤
│ 16 │96年12月28日│南投縣草屯│徒手搶奪│朱秀末  │皮包一只 (內│丁○○犯搶奪罪，累│
│    │中午12時30分│鎮○○街  │        │        │有現金170 元│犯，處有期徒刑捌月│
│    │許          │450號前面 │        │        │、郵局金融卡│。                │
│    │            │之大觀市場│        │        │1張、汽機車 │                  │
│    │            │停車場內  │        │        │駕駛執照及行│                  │
│    │            │          │        │        │車執照、行動│                  │
│    │            │          │        │        │電話2支【廠 │                  │
│    │            │          │        │        │牌分別為NOKI│                  │
│    │            │          │        │        │A、MOTOROLA │                  │
│    │            │          │        │        │，價值約11, │                  │
│    │            │          │        │        │000元】     │                  │
│    │            │          │        │        │)           │                  │
├──┼──────┼─────┼────┼────┼──────┼─────────┤
│ 17 │96年12月31日│南投縣南投│持其所有│謝雅芳  │車牌號碼KGC-│丁○○犯竊盜罪，累│
│    │某時        │市○○路1 │之鑰匙1 │        │487號機車   │犯，處有期徒刑參月│
│    │            │段993號前 │把 (未扣│        │            │。                │
│    │            │          │案)竊取 │        │            │                  │
├──┼──────┼─────┼────┼────┼──────┼─────────┤
│ 18 │97年1月4日下│南投縣草屯│徒手搶奪│黃麗珠  │皮包一只（內│丁○○犯搶奪罪，累│
│    │午5時45分許 │鎮玉峰里東│        │        │有現金200 元│犯，處有期徒刑柒月│
│    │            │美街72巷與│        │        │、便利商店禮│。                │
│    │            │儒林街口  │        │        │券600元、國 │                  │
│    │            │          │        │        │民身分證、全│                  │
│    │            │          │        │        │民健康保險卡│                  │
│    │            │          │        │        │各1張、信用 │                  │
│    │            │          │        │        │卡2 張、金融│                  │
│    │            │          │        │        │卡1 張、駕駛│                  │
│    │            │          │        │        │執照1張、印 │                  │
│    │            │          │        │        │章1顆及行動 │                  │
│    │            │          │        │        │電話1支）   │                  │
│    │            │          │        │        │            │                  │
├──┼──────┼─────┼────┼────┼──────┼─────────┤
│ 19 │97年1月4日晚│彰化縣田中│徒手搶奪│胡文英  │皮包一只（內│丁○○犯搶奪罪，累│
│    │間7時15分許 │鎮西路里明│        │        │有現金550 元│犯，處有期徒刑柒月│
│    │            │慶街上    │        │        │及全民健康保│。                │
│    │            │          │        │        │險卡1張）   │                  │
├──┼──────┼─────┼────┼────┼──────┼─────────┤
│ 20 │97年1月5日下│南投縣南投│持其所有│張怡婷  │車牌號碼HC9-│丁○○犯竊盜罪，累│
│    │午5時許     │市評和里中│之鑰匙1 │        │713號機車   │犯，處有期徒刑參月│
│    │            │興路468號 │把 (未扣│        │            │。                │
│    │            │          │案)竊取 │        │            │                  │
└──┴──────┴─────┴────┴────┴──────┴─────────┘
附錄本案論罪科刑法條全文
刑法第320條第1項
意圖為自己或第三人不法之所有，而竊取他人之動產者，為竊盜
罪，處五年以下有期徒刑、拘役或五百元以下罰金。
刑法第325條第1項
意圖為自己或第三人不法之所有，而搶奪他人之動產者，處六月
以上五年以下有期徒刑。


司法院資訊處製作；財團法人民間司法改革基金會備份。
